臺灣高等法院臺南分院刑事判決　　　　 94年度上訴字第385號
上　訴　人　臺灣臺南地方法院檢察署檢察官
被　　　告　甲○○
上列上訴人因被告違反毒品危害防制條例案件，不服臺灣臺南地
方法院93年度訴字第1373號中華民國94年1月31日第一審判決（
起訴案號：臺灣臺南地方法院檢察署93年度毒偵字第2347號），
提起上訴，暨臺灣臺南地方法院檢察署併案審理（併案案號：臺
灣臺南地方法院檢察署94年度毒偵字第645號），本院判決如下
：
    主  文
原判決撤銷。
甲○○連續施用第一級毒品，處有期徒刑壹年。扣案之分裝尺貳
支、葡萄糖壹包均沒收。
    事  實
一、甲○○前因施用毒品案件，經依原審九十一年度毒聲字第一
    三九七號裁定送觀察、勒戒後，因認無繼續施用毒品之傾向
    ，經臺灣臺南地方法院檢察署檢察官於九十一年十二月十九
    日釋放之，並以九十一年度偵字第八二四及一八七四號為不
    起訴處分確定。詎其猶未戒除毒癮，於觀察、勒戒執行完畢
    釋放後五年內，復基於施用第一級毒品之概括犯意，自九十
    三年一月間某日起至九十四年一月二十四日止，連續在臺南
    縣永康市兵仔市場內、同市○○路不詳之廁所內，以針筒注
    射之方式，施用第一級毒品海洛因多次。嗣甲○○於九十三
    年四月一日下午三時三十分許，在臺南市○○路六二一巷口
    ，因騎乘未懸掛車牌之重型機車而為警盤查，並經甲○○同
    意搜索其臺南市東區精忠三村四一六號之住處，扣得其所有
    供犯罪所用之分裝尺二支及預備供犯罪所用之葡萄糖一包，
    另經其同意採尿送驗，結果呈嗎啡陽性反應；又於九十四年
    一月二十六日十三時五分許，經警通知到案並採尿送驗結果
    ，呈嗎啡陽性反應。
二、案經臺南市警察局第一分局報告臺灣臺南地方法院檢察署檢
    察官偵查起訴、暨該署檢察官併案審理。
    理  由
一、本件係經被告甲○○於本院當庭表示認罪，而適用簡式審判
    程序，依據刑事訴訟法第二百七十三條之二、同法第一百五
    十九條第二項之規定，不適用傳聞法則有關限制證據能力之
    相關規定，合先敘明。
二、右揭被告如何施用第一級毒品海洛因等事實，業據被告供承
    不諱，並有分裝尺二支、葡萄糖一包扣案可資佐証；再被告
    經警採尿送驗結果，亦呈嗎啡陽性反應，此又有臺南市衛生
    局尿液檢驗成績書乙紙、長榮大學確認報告等件附卷足憑；
    足認被告自白與事實相符，而可信採。
三、又查，被告前因施用毒品案件，經依原審九十一年度毒聲字
    第一三九七號裁定送觀察、勒戒後，因認無繼續施用毒品之
    傾向，經臺灣臺南地方法院檢察署檢察官於九十一年十二月
    十九日釋放之，並以九十一年度偵字第八二四及一八七四號
    為不起訴處分確定，此有臺灣高等法院被告全國前案紀錄表
    及臺灣臺南地方法院檢察署刑案資料查註紀錄表各乙紙可資
    佐証，則被告於經觀察、勒戒執行完畢釋放後五年內，再犯
    本件連續施用第一級毒品之事証明確，被告之犯行，堪以認
    定。
四、按海洛因係屬毒品危害防制條例第二條第二項第一款所列之
    第一級毒品；被告連續施用毒品海洛因，核其所為，係犯毒
    品危害防制條例第十條第一項之施用第一級毒品罪。被告非
    法持有第一級毒品海洛因之低度行為，為其施用之高度行為
    所吸收，不另論罪。被告先後多次施用第一級毒品之犯行，
    時間緊接，觸犯構成要件相同之罪，顯係基於概括犯意反覆
    為之，為連續犯，應依刑法第五十六條之規定以一罪論，並
    加重其刑。
五、原審以被告罪証明確，因予論罪科刑，固非無見。但查(一)被
    告自九十三年一月間起至九十四年一月二十四日止，均有施
    用海洛因之事証，已如前述，原審認被告施用海洛因之時間
    迄至九十三年三月三十一日止，顯有未當。(二)扣案之分裝尺
    （即斜削吸管）二支，且供被告施用毒品之用，另扣案之葡
    萄糖一包，則係被告預備施用毒品海洛因，供作稀釋之用，
    為被告供明在卷（見本院卷第二十三頁、第四十頁），自應
    予以沒收，原審未諭知沒收，亦有未當。檢察官上訴以原審
    未將上開扣案之物沒收，又未及審酌被告迄至九十四年一月
    二十四日止，尚有施用毒品之犯行，而指摘原判決不當，為
    有理由，應由本院予以撤銷改判。爰審酌被告有施用毒品之
    素行，再犯本件施用第一級毒品罪及其犯罪之動機、目的、
    手段、所生危害，然犯罪後坦承犯行，態度良好及施用毒品
    自戕身心等一切情狀，量處如主文所示之刑，以資懲戒。扣
    案之分裝尺二支及葡萄糖一包均係被告所有，其中分裝尺二
    支係供被告施用毒品海洛因之用；另葡萄糖一包係預備供被
    告施用毒品之用，均為被告供明在卷，爰分別宣告沒收。另
    被告施用毒品之針筒一支未經扣案，無從證明現仍存在，為
    免將來執行困難，前開物品不另為宣告沒收，附此敘明。
據上論結，應依刑事訴訟法第369條第一項前段、第364條、第29
9條第一項前段，毒品危害防制條例第10條第1項，刑法第11條前
段、第56條、第38條第1項第2款，判決如主文。
本案經檢察官許仲瑩到庭執行職務。
中　　華　　民　　國　　94　　年　　6 　　月　　15　　日
                  刑事第四庭    審判長法　官  鄭文肅
                                      法　官  蔡美美
                                      法　官  陳珍如
以上正本證明與原本無異。
如不服本判決，應於收受本判決後十日內向本院提出上訴書狀。
其未敘述上訴理由者並得於提起上訴後十日內向本院補提理由書
狀（均須按他造當事人之人數附繕本）「切勿逕送上級法院」。
　　　　　　　　　　　　　　　　　　　書記官  岑  玢
中　　華　　民　　國　　94　　年　　6 　　月　　15　　日
附錄：本判決論罪科刑法條
毒品危害防制條例第10條
施用第一級毒品者，處 6 月以上 5 年以下有期徒刑。
施用第二級毒品者，處 3 年以下有期徒刑。
